【裁判字號】    90,聲再,147
【裁判日期】    901231
【裁判案由】    傷害
【裁判全文】
臺灣高等法院臺南分院刑事裁定            九十年度聲再字第一四七號        Ｃ
      再審聲請人
      即受判決人  甲  ○  ○
右列聲請人因傷害案件，對於中華民國九十年六月廿九日本院九十年度上易字第九一
一號確定判決（臺灣台南地方法院八十九年度易字第一○七二號、臺灣台南地方法院
檢察署八十九年度偵字第一九二七號），聲請再審，本院裁定如左：
      主      文
再審之聲請駁回。
      理      由
一、聲請意旨略以：(一)本件一審法院曾函台南市立醫院，依該院函稱「患者陳明賢第
    五掌骨骨折可能用力撞擊外物」，足見係告訴人陳明賢自己用力去撞擊外物，始
    造成第五掌骨骨折，足證告訴人所受傷害非聲請人所為。(二)又證人楊琇媛於一審
    法院供稱：告訴人被打的那一幕我沒看見。按諸經驗法則，證人楊琇媛不可能只
    看吵，不看打架，故可斷認楊琇媛未看到聲請人打告訴人。(三)聲請人與告訴人在
    案發日二人僅止於互相吵罵而已，並無打架情事。理由如后：(1)因聲請人人矮手
    短，右手及腳足部向有殘疾，不可能對告訴人動粗。(2)若告訴人真於八十八年八
    月即為聲請人毆傷，何以告訴人遲至八十九年一月廿八日始去醫院驗傷。(3)告訴
    人受傷部位在右手背、右手指、右第五指掌骨，均為人體中不易為外人打傷部位
    。(4)聲請人手無寸鐵，手足又不能使力，如何能打傷告訴人至骨折程度。(四)證人
    張文代曾因承攬告訴人房屋工程侵損聲請人之父房屋，為聲請人之父假扣押，故
    證人張文代挾怨誣指，其證言不足採。證人陳惠萱係張文代女兒楊琇媛所僱用之
    人，故其證詞有偏袒告訴人，不值採信。證人陳猛龍乃告訴人之僱用人，證詞亦
    偏袒不值採。(五)聲請人於原確定判決審理時，認台南市立醫院函復「告訴人掌骨
    骨折可能用力撞擊外物」，就此聲請人認不夠明確，請求再向成大醫院、奇美醫
    院函查，以求正確結論。然原確定判決法院審理時，就此均未加調查，難令聲請
    人信服云云。綜上原確定判決顯有諸多「足以影響判決之重要證據」漏未審酌。
    爰依法聲請再審，請求裁定准予再審云云。
二、按所謂重要證據漏未審酌，須該證據足以影響於原判決事實認定，並以該證據已
    予提出，而被捨棄不予採用，並未敘明其捨棄之理由者為限，如未經於偵查或審
    判中提出，或判決確定後，始發見之證據，判決當時既無從審酌，自不包括在。
三、查本件原確定判決認定，聲請人於八十八年八月三日上午八時三十分許，在台南
    市○○路二三三巷十一號前，因房屋施工重建糾紛與告訴人陳明賢發生爭執，進
    而毆打告訴人。係以台南市立醫院出具二紙告訴人受傷診斷證明為證，及據告訴
    人於偵審中指訴歷歷，復有目擊證人張文代、陳龍猛、陳惠萱、楊琇如供證聲請
    人確有出手毆打告訴人屬實。又目擊證人四人所供，與告訴人提出案發當日現場
    錄音有告訴人對聲請人稱：「你不要跟我動手動腳、不要這樣動手動腳啦、你這
    樣打會腦水腫、大家來看看誰先動手」等語相符。即聲請人於偵審程序中均自承
    案發日，確與告訴人為房屋重建紛爭而發生口角事實。據此原確定判決乃認定，
    聲請人確有傷害告訴人犯行，而依法論罪科刑。原確定判決為聲請人有罪判決，
    認事用法，均無違誤。
四、查再審意旨(一)本件台南市立醫院曾函復法院稱：「患者陳明賢第五掌骨骨折可能
    用力撞擊外物」，堪認告訴人陳明賢係自己用力去撞擊外物，始造成掌骨骨折，
    足證告訴人所受傷害非聲請人所為云云。然該函僅稱告訴人骨折【可能】是撞擊
    外物所致，依該函用詞「可能」，顯係該院推測，尚難以此推論告訴人骨折係自
    行撞擊外物所致，聲請人自行斷章取義，將該函解為告訴人骨折傷，係告訴人自
    己用去撞擊外物，顯屬率斷。況告訴人案發日所受傷害尚有右手背挫傷瘀青、右
    手指挫傷、左大腿挫傷，要難因告訴人骨折傷係可能用力撞擊外物所致，即推認
    告訴人所有其他傷害，均係自行撞擊外物所致。且徵諸雙方互相爭吵，告訴人於
    聲請人進行對其攻擊時，用力遮擋，亦屬用力撞擊外物。聲請人逕將告訴人骨折
    傷解為必告訴人自己自行撞擊外物，非聲請人所傷，顯有未洽。
五、次查再審意旨(二)證人楊琇媛於一審法院供稱：告訴人被打的那一幕我沒看見。聲
    請人認按諸經驗法則，證人楊琇媛不可能只看吵，不看打架。因此聲請人認證人
    楊琇媛未看到聲請人打告訴人云云。惟事理上，他人吵架時，目擊者祇見雙方爭
    吵，未看見雙方打架情形，非絕無可能。且縱認證人楊琇媛證言無法執為認定聲
    請人毆打告訴人證據，仍無法以此即推認聲請人案發時未毆打告訴人。聲請人所
    指此項再審理由，即使審酌結果，仍未能做有利聲請人認定。又再審意旨(三)謂：
    聲請人與告訴人在案發日二人僅止於互相吵罵而已，無打架情事。但聲請人所舉
    前揭(1)至(4)理由，已據原確定判決斟酌並逐一駁斥（詳本院卷十八頁背面─原確
    定判決二頁）。茲聲請人再列為其再審理由，核非屬再審事由新證據，亦非原判
    決漏未審酌重要證據，甚為灼然。另再審意旨(四)認原確定判決依證人張文代、陳
    惠萱、陳猛龍有偏袒證詞，認定聲請人有毆打告訴人，顯有不當。然查原判決認
    證人張文代、陳惠萱、陳猛龍證言可採，係參酌告訴人提出案發日現場錄音及其
    他旁證，認證人所言與現場情況相符，始採信證人證詞。則證人供詞係經調查與
    事實相符，始予採信，是證人證言要無因其他因素，致有偏袒之虞。聲請人未舉
    證以實其說，徒以空言指摘證人證詞有偏袒，顯非可取。況聲請人以證人證言偏
    袒為由，依前所述，顯非原確定判決有重要證據漏未審酌情事。聲請人此項指摘
    ，非有理由。
六、又再審意旨(五)：認原確定判決審理時，台南市立醫院已函覆原審稱：「告訴人掌
    骨骨折可能用力撞擊外物」。就此聲請人認不夠明確，請求再向成大醫院、奇美
    醫院函查，以求正確結論云云。惟查本件告訴人受傷後，係由台南市立醫院對告
    訴人傷勢進行檢驗，該院留有最原始檢驗資料，及當時負責檢驗醫師，由該院醫
    師對告訴人受傷情狀解釋告訴人傷勢如何造成，乃最具資格。聲請人認應再向成
    大、奇美醫院函查告訴人受傷造成原因，始有正確結論，顯非有據。且此項再審
    理由，係認原檢驗告訴人傷勢之台南市立醫院，就告訴人受傷造成原因解釋，不
    夠明確，請求本院再函查其他醫院。但該項再審理由，既非新證據，更非原判決
    漏未審酌重要證據，至為明灼，聲請人以之為再審理由，要非可採。
七、綜上所述，聲請人所提再審理由，均非屬原確定判決漏未審酌重要證據，詳如前
    述。至聲請人雖於聲請再審時，認本件有刑事訴訟法第四百二十條第一項第六款
    、同法第四百二十一條所定再審事由。惟觀乎聲請人前揭再審理由，聲請人所舉
    均非屬刑事訴訟法第四百二十條第一項第六款所定，發現確實新證據。更非屬刑
    事訴訟法第四百二十一條所定，足生影響於判決重要證據漏未審酌。準此，聲請
    人本件再審聲請，為無理由，應予駁回。
八、據上論斷，應依刑事訴訟法第四百三十四條第一項，裁定如主文。
中    華    民    國      九十        年    十二      月      卅一      日
                                  臺灣高等法院臺南分院刑事第五庭
                                      審判長法官  茆    臺    雲
                                            法官  蔡    長    林
                                            法官  董    武    全
右正本證明與原本無異。
不得抗告。
                                      法院書記官  黃    全    忠
中    華    民    國      九十一      年      一      月      四        日


司法院資訊處製作；財團法人民間司法改革基金會備份。
